臺灣高等法院刑事判決　　　　　　　　100年度上易字第496號
上　訴　人
即　被　告　孫志鴻
上列上訴人因竊盜案件，不服臺灣板橋地方法院99年度易字第31
04號，中華民國99年12月24日第一審判決 (起訴案號：臺灣板橋
地方法院檢察署99年度偵字第24155號)，提起上訴，本院判決如
下：
    主  文
上訴駁回。
    理  由
一、按不服地方法院之第一審判決而上訴者，應向管轄第二審之
    高等法院為之。上訴書狀應敘述具體理由。刑事訴訟法第36
    1條第1項、第2項、第367條分別定有明文。所謂不服第一審
    判決之具體理由，係指依據卷內訴訟資料，具體指摘第一審
    判決關於認定事實、適用法律及量刑等項，有違法或不當之
    情形而言，此為提起第二審上訴之法定要件。倘上訴人之上
    訴書狀或補提之上訴理由書，雖有敘述上訴理由，惟並未具
    體敘述第一審判決有上述違法、不當情形，即與未敘述具體
    理由無異，所為上訴，即不符合上訴之法定要件。
二、本件上訴人即被告孫志鴻不服原審判決，提起上訴，上訴狀
    理由略以：被告徒手扯斷電線而竊取鐵門，並未攜帶剪刀，
    於警詢時係因緊張、不知所措而誤答，原審判決認定被告成
    立攜帶兇器竊盜罪，顯有適用法條不當之違法云云。
三、經查：被告分別於民國99年7月19日上午4時許、同年月27日
    上午5時40分許，攜帶可供兇器使用之剪刀1把，各竊取被害
    人陳秀錦共有、洪明吉所有白鐵大門之事實，業據被告坦承
    不諱，核與證人即被害人陳秀錦、洪明吉、證人李美玲、陳
    亞源分別於警詢及偵查中之證述情節大致相符，復有臺北縣
    永和市(現改制為新北市永和區，下同)竹林路與豫溪街口、
    永和市光明里里辦公室監視錄影翻拍照片、永和市○○街16
    3 號、永和市○○路662巷63號大門照片、車號4960-VJ號車
    籍查詢基本資料在卷可資佐證，足認被告自白與事實相符。
    原審認被告罪證明確，適用修正前刑法第321條第1項第 3款
    之規定，並認其係受刑之執行完畢後，5年內故意再犯本件2
    次竊盜犯行，均應依刑法第47條第1 項累犯規定加重其刑，
    復審酌被告僅因缺錢花用，即竊取他人之物，缺乏對他人財
    產權應予尊重之觀念，兼衡其正值青壯，不思以正當途徑賺
    取金錢，竟持剪刀足為兇器使用竊取他人財物，具危險性，
    並衡酌被告於本案竊取財物之價值及犯罪所生之危害，暨其
    犯後坦認犯行，態度尚佳等一切情狀，分別量處有期徒刑8
    月，並定其應執行之刑為1年2月，另就被告所持以行竊用但
    未扣案之剪刀1 把，依法宣告沒收。從形式上審查，原審認
    事用法，並未違反法令，或悖離經驗法則、論理法則，量刑
    尚屬允當。按刑法刑法第321條第1項第3 款攜帶兇器竊盜罪
    ，係以行為人攜帶兇器竊盜為其加重條件，此所謂兇器，其
    種類並無限制，凡客觀上足對人之生命、身體、安全構成威
    脅，具有危險性之兇器均屬之，且祇須行竊時攜帶此種具有
    危險性之兇器為已足，並不以攜帶之初有行兇之意圖為必要
    (最高法院79年台上字第5253號判例參照)。查本案被告係以
    剪刀剪斷電線之方式行竊鐵門，業據被告於檢察官偵查及原
    審供述明確(詳偵卷第36頁、原審卷第29頁反面、第31 頁反
    面) ，並經證人陳秀錦於警詢中證述：電線有被剪斷等語明
    確(詳偵卷第11頁反面) ，復有電線遭破壞之照片在卷可考(
    詳偵卷第82頁) ，參以該剪刀既可破壞上開電線，客觀上自
    足對人之生命、身體、安全構成威脅，雖未扣案，要屬兇器
    無訛。原審認定被告成立攜帶兇器竊盜罪，即無不合。被告
    上訴意旨，翻異前詞，認其未攜帶兇器云云，顯不足採。從
    而，被告提起上訴，上訴理由既未指摘原判決關於認定事實
    、適用法律及量刑，有何違法或不當之處，僅就其於原審所
    承認，且經原判決敘明之事項，濫肆指摘，實與未敘述具體
    理由無異，依前揭說明，本件上訴不合上訴之法定要件，應
    予駁回，並不經言詞辯論為之。
四、被告於上訴後，刑法第321條第1項業於100年1月26日修正公
    布，惟原審判決時係在上開法條修正施行之前，而經比較修
    正前、後之結果，修正前規定較有利於被告，對原審判決之
    結果並不生影響，併此敘明。
據上論斷，應依刑事訴訟法第367條前段、第372條，判決如主文
。
中    華    民    國   100    年    3     月    18    日
            刑事第十三庭  審判長法  官  曾德水
                                法  官  楊貴雄
                                法  官  宋松璟
以上正本證明與原本無異。
不得上訴。
                                書記官  蘇秋
中    華    民    國   100    年    3     月    21    日
修正前中華民國刑法第321條
犯竊盜罪而有左列情形之一者，處六月以上、五年以下有期徒刑
：
一、於夜間侵入住宅或有人居住之建築物、船艦或隱匿其內而犯
    之者。
二、毀越門扇、牆垣或其他安全設備而犯之者。
三、攜帶兇器而犯之者。
四、結夥三人以上而犯之者。
五、乘火災、水災或其他災害之際而犯之者。
六、在車站或埠頭而犯之者。
前項之未遂犯罰之。